【裁判字號】    97,抗,145
【裁判日期】    970528
【裁判案由】    假處分
【裁判全文】
臺灣高等法院高雄分院民事裁定           97年度抗字第145號
抗  告  人  乙○○
代  理  人  江大寧    律師
相  對  人  大眾商業銀行股份有限公司
                        地下1.
法定代理人  甲○○
上列當事人間聲請假處分事件，抗告人對於民國97年4 月1 日台
灣屏東地方法院97年度裁全字第763 號裁定，提起抗告，本院裁
定如下：
    主  文
抗告駁回。
抗告訴訟費用由抗告人負擔。
    理  由
按債權人就金錢請求以外之請求，因請求標的之現狀變更，有日
後不能強制執行，或甚難強制執行之虞，欲保全強制執行者，得
聲請假處分。民事訴訟法第532 條定有明文。又假處分僅為保全
強制執行方法之一種，故苟合於上開假處分條件，並經債權人敘
明假處分之原因存在，法院即得為准許假處分之裁定。至於主張
之實體上理由，是否正當，乃屬本案問題，非假處分裁判中所能
解決（最高法院20年抗字第5 號裁定參照）。本件相對人在原法
院主張案外人旭東環保科技股份有限公司（下稱旭東公司）於民
國96年10月15日簽訂授信總約定書，並邀董基旭、陳美芳、蔡宗
益為連帶保證人，自民國96年10月22日起陸續向相對人即債權人
借貸新臺幣（下同）共貳千萬元。因案外人旭東公司表示其公司
營運已陷入困境，無法依約還款，連帶保證人董基旭為謀脫產逃
避本債務，於民國97年3 月17日將其所有坐落屏東縣屏東市○○
段508 地號土地全部及其上建物建號133 號即門牌屏東市○○路
57巷32號全部（下稱系爭房地），贈與並移轉登記予抗告人。相
對人擬提起民事訴訟，請求撤銷抗告人與連帶保證人董基旭間就
系爭房地之贈與行為（訴訟標的價額992536元），惟恐系爭房地
之現狀變更，致有日後不能強制執行或甚難執行之虞，為此聲請
假處分，並陳明願供擔保，以補釋明之不足。原法院酌定擔保金
額而如相對人之聲請，核無不合。抗告意旨雖稱：董基旭與抗告
人係父子關係，移轉系爭房地時，旭東公司營運正常，董基旭並
非脫產，抗告人亦非連帶保證人，相對人不與旭東公司協商，造
成旭東公司營運困難，其逕對抗告人為假處分，顯失公允云云，
指摘原裁定不當。惟查所辯乃實體上問題，揆諸首開說明，仍應
認抗告為無理由。
據上論結，本件抗告為無理由，爰依民事訴訟法第495 條之1 、
第449 條第1 項、第95條、第78條，裁定如主文。
中    華    民    國    97    年    5     月    28    日
                            民事第三庭
                                審判長法官  張國彬
                                法      官  鄭月霞
                                法      官  吳登輝
以上正本證明與原本無異。
本件不得再抗告。
中    華    民    國    97    年    5     月    28    日
                                書  記  官  林淑敏


司法院資訊處製作；財團法人民間司法改革基金會備份。
